# 请教陈版主：为何招用自主就业退役士兵定额扣减增值税属于政府补助？

提问人：SR 大道会计 时间：2023-08-19 11:34:46
通常情况下，直接减征、免征、增加计税抵扣额、抵免部分税额不涉及资产直接移的经济资源，不适用政府补助准则。但是，部分减免税款要按照政府补助准则进行会计处理。例如，属于一 纳税人的加工型企业根据税法规定招用自主就业退役士兵定额扣减增值税的，应当将减征的税额计人当期损益。
这里的直接减免税款为何属于政府补助？

回答人：chenyiwei
增值税属于价外税，因此其很多减免优惠都是计入其他收益，而不是像价内税或者所得税那样，直接冲减“税金及附加”或者“所得税费用”科目。但这并不意味着增值税减免属于政府补助。计入其他收益的项目并不全是政府补助。